臺灣雲林地方法院刑事判決　　　　　　　100年度易字第151號
公　訴　人　臺灣雲林地方法院檢察署檢察官
被　　　告　PHAI-BUNN.
指定辯護人　本院公設辯護人許俊雄
上列被告因偽造文書等案件，經檢察官提起公訴（99年度偵字第
1345號、100 年度偵字第568 號、第1127號），本院判決如下：
    主  文
PHAI-BUNNY（中文名：白紋妮）共同連續行使明知為不實之事項
，而使公務員登載於職務上所掌之公文書，足以生損害於公眾，
處有期徒刑月，如易科罰金，以銀元佰元即新臺幣玖佰元折
算壹日；減為有期徒刑壹月又拾伍日，如易科罰金，以銀元佰
元即新臺幣玖佰元折算壹日。
    事  實
一、PHAI-BUNNY（中文名：白紋妮）明知其與我國籍男子莊銘貴
    （涉犯偽造文書部分，另經本院以100 年度簡字第27號判決
    確定）並無結婚之真意，為圖得順利入境我國工作賺錢之利
    益，竟與莊銘貴、官威成（另案通緝中）共同基於明知為不
    實之事項，而使公務員登載於職務上所掌公文書之犯意及行
    使明知為不實事項而使公務員登載於職務上所掌公文書之概
    括犯意聯絡，由莊銘貴於民國94年4 月9 日搭機前往柬埔寨
    ，並於94年4 月11日至柬埔寨金邊市隆邊郡虛偽辦理與PHAI
    -BUNNY之結婚登記，取得隆邊郡辦公廳核發之結婚證明書等
    文件後，即交由官威成安排我國不知情之代辦人員，於94年
    4 月26日持上開結婚證明文件至雲林縣斗六市戶政事務所，
    填具結婚登記申請書以申請辦理結婚登記，使該所不知情之
    承辦公務員經形式審查後，將PHAI-BUNNY與莊銘貴於94年4
    月11日結婚之不實事項，登載於其職務上掌管之戶籍登記簿
    及戶籍謄本電腦檔案紀錄，並據以核發PHAI-BUNNY與莊銘貴
    結婚之戶籍謄本，足以生損害於戶政機關對戶籍資料管理之
    正確性。嗣莊銘貴於94年4 月28日回國領藥，於94年5 月15
    日再次搭機前往柬埔寨，復由官威成於94年5 月18日，安排
    PHAI-BUNNY與莊銘貴，持上開不實之戶籍謄本至中華民國駐
    胡志明市臺北經濟文化辦事處，以依親為由，向該管公務員
    申請PHAI-BUNNY之停留簽證（Visitor visa）而行使之，經
    承辦公務員為實質審查後，核發PHAI-BUNNY之停留簽證，足
    生損害於外交機關核發停留簽證及對於外國人入境管制之正
    確性。迨PHAI-BUNNY於94年5 月20日入境我國，旋即由官威
    成媒介至不詳處所非法為他人工作，並由官威成於94年5 月
    20日至6 月1 日間某日，安排PHAI-BUNNY、莊銘貴持前開公
    務員登載不實之戶籍謄本至外交部中部辦事處，以依親為由
    ，填具「中華民國簽證申請表」，向該管公務員申請PHAI-B
    UNNY之居留簽證（Resident Visa ）而行使之，經承辦公務
    員為實質審查後拒絕其申請。嗣因PHAI-BUNNY申請居留簽證
    ，經承辦公務員為實質審查後拒絕其申請等資料後，為警循
    線查悉上開全情。
二、案經臺灣雲林地方法院檢察署檢察官指揮法務部調查局雲林
    縣調查站、內政部入出國及移民署專勤事務第二大隊南投縣
    專勤隊偵查起訴。
    理  由
壹、證據能力部分：
一、被告以外之人於偵查中向檢察官所為之陳述，除顯有不可信
    之情況者外，得為證據，刑事訴訟法第159 條之1 第2 項定
    有明文。偵查中對被告以外之人（包括證人、鑑定人、告訴
    人、被害人及共同被告等）所為之偵查筆錄，或被告以外之
    人向檢察官所提之書面陳述，性質上均屬傳聞證據。惟現階
    段刑事訴訟法規定檢察官代表國家偵查犯罪、實施公訴，依
    法其有訊問被告、證人及鑑定人之權，證人、鑑定人且須具
    結，而實務運作時，檢察官偵查中向被告以外之人所取得之
    陳述，原則上均能遵守法律規定，不致違法取供，其可信度
    極高，職是，被告以外之人前於偵查中已具結而為證述，除
    反對該項供述得具有證據能力之一方，已釋明「顯有不可信
    之情況」之理由外，不宜遽指該證人於偵查中之陳述不具證
    據能力。查本案證人莊銘貴於偵查中所為之陳述，雖屬傳聞
    證據，然其於偵查中所為證言，業經具結，而被告PHAI-BUN
    NY（中文名：白紋妮）及其辯護人均未能釋明上開陳述有何
    「顯不可信之情況」，且於客觀之外部情狀上，難認有何顯
    不可信之情狀，依刑事訴訟法第159 條之1 第2 項規定，得
    為證據。
二、被告以外之人於審判外之陳述，雖不符前4 條之規定，而經
    當事人於審判程序同意作為證據，法院審酌該言詞陳述或書
    面陳述作成時之情況，認為適當者，亦得為證據，刑事訴訟
    法第159 條之5 第1 項定有明文。其立法意旨在於傳聞證據
    未經當事人之反對詰問予以核實，原則上先予排除，惟若當
    事人於審判程序中表明同意該等傳聞證據可作為證據，基於
    證據資料愈豐富，愈有助於真實發見之理念，且強化言詞辯
    論主義，使訴訟程序得以順暢進行，上開傳聞證據亦均具有
    證據能力。又刑事訴訟法第159 條之5 第2 項規定：「當事
    人、代理人或辯護人於法院調查證據時，知有第159 條第1
    項不得為證據之情形，而未於言詞辯論終結前聲明異議者，
    視為有前項之同意。」亦係基於證據資料愈豐富，愈有助於
    真實發現之理念，透過當事人等到庭所為之法庭活動，在使
    訴訟程序順暢進行之要求下，承認傳聞證據於一定條件內，
    得具證據適格。查本判決除上揭所述外，下列所引被告以外
    之人即證人莊銘貴於警詢所為之陳述，被告已於100 年8 月
    24日逕為認罪答辯，且被告及其辯護人與本院調查證據時，
    未於言詞辯論終結前聲明異議，揆諸上開說明，應認符合擬
    制同意之要件，具有證據能力，得作為本案證據使用；再者
    ，下列所引莊銘貴之入出境資料、被告之入出境資料，被告
    與莊銘貴之柬埔寨王國結婚證明書（含中譯本及柬埔寨文本
    ）、駐胡志明市辦事處99年6 月11日胡志字第2035號函暨中
    華民國簽證申請表（申請停留簽證）、駐胡志明市辦事處結
    婚面談紀錄、文件證明或驗證申請表、切結保證書、交往經
    過書、被告之柬埔寨王國良民證、出生證明書、莊銘貴之個
    人戶籍資料、戶籍謄本、外交部中部辦公室99年6 月2 日中
    部字第0990000997號函暨中華民國簽證申請表（申請居留簽
    證）、健康檢查證明、被告之護照、個別查詢資料、官威成
    名片（金晉安人力仲介有限公司）等書證，並無符合同法第
    159 條之1 至之4 等前4 條之情形，檢察官、被告及其辯護
    人於本院準備程序中已表示同意該等傳聞證據有證據能力，
    且迄本院言詞辯論終結前，均未主張有刑事訴訟法第159 條
    第1 項不得為證據之情形，是應認已同意卷內證據均得作為
    證據，復經本院審酌上開言詞或書面陳述作成時之情況，並
    無不當之情形，依上開規定，亦應認具有證據能力，得作為
    本案證據使用，合先敘明。
貳、實體部分：
一、上揭犯罪事實，業據被告於本院審理時坦承不諱，核與證人
    莊銘貴於警詢、偵查中證述：當初是從報紙分類廣告得知官
    威成在徵才，與官威成聯絡後，官威成要伊到柬埔寨與PHAI
    -BUNNY辦理假結婚，辦理手續是由官威成負責，回國以後PH
    AI-BUNNY就被帶走了等語相符（見99年度偵字第1345號卷卷
    (一)，下稱偵卷，第115 至117 頁、第127 至130 頁），並有
    莊銘貴及被告之入出境資料，被告與莊銘貴之柬埔寨王國結
    婚證明書（含中譯本及柬埔寨文本）、駐胡志明市辦事處99
    年6 月11日胡志字第2035號函暨中華民國簽證申請表（申請
    停留簽證）、駐胡志明市辦事處結婚面談紀錄、文件證明或
    驗證申請表、切結保證書、交往經過書、被告之柬埔寨王國
    良民證、出生證明書、莊銘貴之個人戶籍資料、戶籍謄本、
    外交部中部辦公室99年6 月2 日中部字第0990000997號函暨
    中華民國簽證申請表（申請居留簽證）、健康檢查證明、被
    告之護照、個別查詢資料（含簽證種類：停留60天）、官威
    成名片（金晉安人力仲介有限公司）各1 份（見偵卷第47頁
    、第50至53頁、第54頁反面、第80頁反面、第86、90頁、第
    139 至143 頁、第148 、152 頁、第154 至158 頁；本院卷
    卷一第59頁；本院卷卷三第15頁）在卷可稽，足認被告上開
    自白核與事實相符，堪認為真。本案事證明確，被告上開犯
    行，堪予認定，應依法論科。
二、論罪科刑之理由：
  (一)被告行為後，刑法（94年2 月2 日修正公布）於95年7 月1
    日施行。按行為後法律有變更者，適用行為時之法律，但行
    為後之法律有利於行為人者，適用最有利於行為人之法律，
    現行刑法第2 條第1 項定有明文。此條規定乃與刑法第1 條
    罪刑法定主義契合，而貫徹法律禁止溯及既往原則，係規範
    行為後法律變更所生新舊法律比較適用之準據法，是刑法第
    2 條本身雖經修正，但刑法第2 條既屬適用法律之準據法，
    本身尚無比較新舊法之問題，應一律適用裁判時之現行刑法
    第2 條規定以決定適用之刑罰法律，先予辨明。又以本次刑
    法修正之比較新舊法，應就罪刑有關之共犯、未遂犯、想像
    競合犯、牽連犯、連續犯、結合犯，以及累犯加重、自首減
    輕暨其他法定加減原因（如身分加減）與加減例等一切情形
    ，本於統一性及整體性原則，綜其全部罪刑之結果而為比較
    （最高法院95年度第8 次刑事庭會議關於刑法94年修正施行
    後之法律比較適用決議參照）。茲就本案罪刑涉及法律變更
    之部分，比較新、舊法如下：
  1.有關罰金刑部分：刑法第33條第5 款關於罰金刑之規定，由
    「罰金：銀元1 元以上」，修正為「罰金：新臺幣1000元以
    上，以百元計算之」本案被告所犯刑法第216 條、第214 條
    行使使公務員登載不實罪，關於罰金刑部分，經比較新、舊
    法結果，修正後刑法第33條第5 款所定罰金之最低數額，較
    修正前提高，自應適用被告行為時法即修正前刑法第33條第
    5 款之規定較有利於被告。
  2.有關共同正犯部分：按修正後刑法第2 條第1 項之規定，係
    規範行為後「法律變更」所生新舊法比較適用之準據法，故
    如新舊法處罰之輕重相同，即無比較適用之問題，非此條所
    指之法律有變更，即無本條之適用，應依一般法律適用原則
    ，適用裁判時法（最高法院95年第21次刑事庭會議決議參照
    ）。查刑法第28條共犯之規定，修正施行前規定為：「2 人
    以上共同實施犯罪之行為者，皆為正犯。」修正施行後之規
    定則為：「2 人以上共同實行犯罪之行為者，皆為正犯。」
    ，揆諸本條之修正理由係為釐清陰謀共同正犯，預備共同正
    犯，共謀共同正犯是否合乎本條規定之正犯要件。而本案被
    告所為之犯行，既屬實行犯罪行為之正犯，不論依修正刑法
    第28條或修正後刑法第28條之規定，均為共同正犯，揆諸前
    揭最高法院刑事庭會議之決議，自應適用裁判時刑法第28條
    之規定。
  3.有關連續犯部分：刑法第56條連續犯之規定於95年7 月1 日
    修正施行後業已刪除，此刪除雖非犯罪構成要件之變更，但
    顯已影響行為人刑罰之法律效果，自屬法律有變更，被告先
    後2 次行使使公務員登載不實公文書之犯行，如依修正前刑
    法，為連續犯，以一罪論，並得加重其刑至2 分之1 ，如依
    修正後刑法，已無連續犯之規定，應分論併罰，比較新、舊
    法適用結果，應適用被告行為時即修正前刑法論以連續犯，
    較為有利。
  4.按刑法施行法第1 條之1 之立法理由謂「刑法24年施行後，
    為解決國民所得經濟水準已大幅提昇問題，有關罰金罰鍰倍
    數之調整及銀元與新臺幣之折算標準，訂有罰金罰鍰提高標
    準條例及現行法規所定貨幣單位折算新臺幣條例，除罰金以
    1 銀元折算3 元新臺幣外，並將72年6 月26日以前修正之刑
    法部分條文罰金數額提高為10倍，其後修正者則不再提高倍
    數，亦即刑法分則各罪罰金數額視為前開情形分別提高30倍
    或3 倍，考量新修正刑法施行後，不再適用現行法規所定貨
    幣單位折算新臺幣條例，為使罰金數額趨於一致，避免衍生
    新舊法比較適用問題，以緩和實務適用法律之衝擊，爰於不
    變動罰金數額之前提下，規定第2 項如上」。是本案被告所
    犯刑法第216 條、第214 條行使使公務員登載不實公文書罪
    之法定刑罰金提高標準部分（即罰金刑最高部分），逕依刑
    法施行法第1 條之1 第2 項規定，不生新舊法比較。
  5.經綜合比較新、舊法之結果，以被告行為時之修正前刑法較
    有利於之，應依刑法第2 條第1 項前段，適用被告行為時之
    修正前刑法規定論處。
  (二)被告持上開不實戶籍謄本申辦來臺停留簽證之地點，雖係在
    中華民國駐胡志明市臺北經濟文化辦事處，而屬在中華民國
    領域外犯罪（上開經濟文化辦事處與國際法所稱之駐外使館
    領館位階有別，且依最高法院58年度第1 次民刑庭總會會議
    決議，在無明顯事證足認該駐在國已同意放棄管轄權之情形
    下，尚非得以在我國領域內犯罪論），然依刑法第5 條第7
    款之規定，在中華民國領域外犯刑法第214 條、第216 條之
    罪仍有我國刑法之適用，則本院就被告於中華民國駐胡志明
    市臺北經濟文化辦事處之行使使公務員登載不實文書之犯行
    ，自得援引刑法規定論處罪刑，先予敘明。
  (三)按「外交部及駐外館處受理簽證申請時，應衡酌國家利益、
    申請人個別情形及其國家與我國關係決定准駁；其有下列各
    款情形之一，外交部或駐外館處得拒發簽證：一、在我國境
    內或境外有犯罪紀錄或曾遭拒絕入境、限令出境或驅逐出境
    者。二、曾非法入境我國者。三、患有足以妨害公共衛生或
    社會安寧之傳染病、精神病或其他疾病者。四、對申請來我
    國之目的作虛偽之陳述或隱瞞者。五、曾在我國境內逾期停
    留、逾期居留或非法工作者。六、在我國境內無力維持生活
    ，或有非法工作之虞者。七、所持護照或其外國人身分不為
    我國承認或接受者。八、所持外國護照逾期或遺失後，將無
    法獲得換發、延期或補發者。九、所持外國護照係不法取得
    、偽造或經變造者。十、有事實足認意圖規避法令，以達來
    我國目的者。十一、有從事恐怖活動之虞者。十二、其他有
    危害我國利益、公共安全、公共秩序或善良風俗之虞者。」
    外國護照簽證條例第12條第1 項定有明文。又「持外國護照
    申請簽證，應填具簽證申請書表，並檢具有效外國護照及最
    近六個月內之照片，送外交部或駐外使領館、代表處、辦事
    處或其他經外交部授權機構（以下簡稱駐外館處）核辦。」
    、「外交部及駐外館處得要求申請人面談、提供旅行計畫、
    親屬關係證明、健康檢查合格證明、無犯罪紀錄證明、財力
    證明、來我國目的證明、在我國之關係人或保證人資料及其
    他審核所需之證明文件。」外國護照簽證條例施行細則第5
    條第1 項、第3 項亦定有明文。依前揭規定可知，外國人民
    申請進入臺灣地區，其申請入境之事由是否屬實，主管機關
    外交部及駐外館處應為實質審查，以判斷其真實與否，並非
    一經聲明，即有登載之義務。是以上開受理申辦簽證業務之
    公務機關縱使將被告虛偽締結之婚姻關係，記載於職務上所
    掌之相關文件上，然因其負有實質審查內容真偽之義務，就
    此部分尚無另行構成使公務員登載不實文書罪之可言；惟上
    開公務機關之承辦人員既不知悉被告提出之戶籍謄本內容不
    實，被告以該戶籍謄本對不知情之人有所主張，仍屬行使使
    公務員登載不實文書之犯行，併予辨明。
  (四)刑法上之行使偽造公文書罪，重在保護文書公共信用之利益
    ，凡行為人提出偽造之公文書，充作真正之文書，並對其內
    容有所主張，足以生損害於公眾或他人，即已成立，至其行
    使之目的能否達到，則在所不問，最高法院96年臺上字第60
    98號判決意旨參照，是本案被告於94年5 月20日至6 月1 日
    間某日，持前揭公務員登載不實之戶籍謄本至外交部中部辦
    事處，以依親為由，填具「中華民國簽證申請表」，向該管
    公務員申請居留簽證，嗣經承辦公務員為實質審查後遭拒絕
    ，仍該當於刑法上之行使偽造公文書罪。核被告所為，係犯
    刑法第216 條、第214 條之行使使公務員登載不實公文書罪
    。被告使公務員登載不實之低度行為，為行使使公務員登載
    不實文書之高度行為所吸收，不另論罪。被告先後2 次行使
    登載不實戶籍謄本之犯行，時間緊接，犯罪構成要件相同，
    顯係基於概括犯意反覆為之，為連續犯，應依修正前刑法第
    56條規定，論以一罪並加重其刑。被告利用不知情之成年代
    辦人員，行使上開登載不實之戶籍謄本，係間接正犯；被告
    與共犯官威成、莊銘貴間，分別有犯意聯絡及行為分擔，為
    共同正犯。
  (五)爰審酌被告並無前科之素行，為柬埔寨籍，為圖入境我國工
    作賺錢之利益，竟以假結婚之方式獲取入境我國工作賺錢之
    利益，損害我國戶政機關結婚登記之正確性及主管機關對於
    外國人簽證管理之正確性，對於社會公共秩序之妨害匪淺，
    然衡酌其犯後終坦承全部犯行，犯後態度尚可，暨其犯罪之
    動機、目的、手段等一切情狀，量處如主文所示之刑，並諭
    知易科罰金之折算標準。
  (六)另易科罰金、易服勞役之折算標準及期限涉及裁量權之行使
    ，係屬科刑規範事項，其折算標準於裁判時並應於主文內諭
    知，與一般純屬執行之程序有別，是如新舊法對易科罰金之
    折算標準、易服勞役之折算標準及期限各有不同時，自應依
    上開規定，比較適用最有利於行為人之法律。而比較時應就
    罪刑有關之共犯、未遂犯、連續犯、牽連犯、結合犯、以及
    累犯加重、自首減輕、暨其他法定加減原因、與加減例等一
    切情形，綜其全部之結果，而為比較，再適用有利於行為人
    之法律處斷，且應就罪刑有關之一切情形，比較其全部之結
    果，而為整個之適用，不能割裂而分別適用有利益之條文。
    但此之所謂不能割裂適用，係指與罪刑有關之本刑而言，不
    包括易刑處分，事關刑罰執行之易刑處分仍應分別適用最有
    利於行為人之法律。易言之，倘所處之主刑同時有徒刑、拘
    役易科罰金、罰金易服勞役之情形時，關於易科罰金、易服
    勞役部分應分別為新舊法有利不利之比較，依刑法第2 條第
    1 項從舊從輕原則定其易刑之折算標準（最高法院96年度臺
    上字第2233號判決參照）。查被告行為時之刑法第41條第1
    項前段規定：「犯最重本刑為5 年以下有期徒刑以下之刑之
    罪，而受6 個月以下有期徒刑或拘役之宣告，因身體、教育
    、職業、家庭之關係或其他正當事由，執行顯有困難者，得
    以1 元以上3 元以下折算1 日，易科罰金。」且依廢止前罰
    金罰鍰提高標準條例第2 條前段規定，將上開易科罰金之折
    算標準就其原定數額提高為100 倍折算1 日，是其行為時之
    易科罰金折算標準，應以銀元100 元至300 元折算1 日，經
    折算為新臺幣後，應以新臺幣300 元至900 元折算為1 日，
    惟95年7 月1 日施行之刑法第41條第1 項前段則規定：「犯
    最重本刑為5 年以下有期徒刑以下之刑之罪，而受6 個月以
    下有期徒刑或拘役之宣告者，得以新臺幣1 千元、2 千元或
    3 千元折算1 日，易科罰金。」經比較修正前後規定之結果
    ，應認修正後之法律並非較有利於被告，依修正後刑法第2
    條第1 項之規定，自應適用行為時之法律即修正前刑法第41
    條第1 項前段、廢止前罰金罰鍰提高標準條例第2 條之規定
    ，諭知易科罰金之折算標準。
  (七)被告犯罪時間係於96年4 月24日以前，合於中華民國九十六
    年罪犯減刑條例第2 條第1 項規定之基準日之前，所宣告之
    刑又未逾有期徒刑1 年6 月，不在該條例第3 條第1 項各款
    所定排除減刑之列，又非該條例第5 條不得減刑之情形，應
    依該條例第2 條第1 項第3 款之規定，減其宣告刑2 分之1
    ，並諭知易科罰金之折算標準。
  (八)至公訴人請求依刑法第95條規定，宣告於被告有期徒刑執行
    完畢後，驅逐出境，惟按刑法第95條規定：外國人受有期徒
    刑以上刑之宣告者，得於刑之執行完畢或赦免後，驅逐出境
    。是否一併宣告驅逐出境，固由法院酌情依職權決定之，採
    職權宣告主義。但驅逐出境，係將有危險性之外國人驅離逐
    出本國國境，禁止其繼續在本國居留，以維護本國社會安全
    所為之保安處分，對於原來在本國合法居留之外國人而言，
    實為限制其居住自由之嚴厲措施。故外國人犯罪經法院宣告
    有期徒刑以上之刑者，是否有併予驅逐出境之必要，應由法
    院依據個案之情節，具體審酌該外國人一切犯罪情狀及有無
    繼續危害社會安全之虞，審慎決定之，尤應注意符合比例原
    則，以兼顧人權之保障及社會安全之維護（最高法院94年度
    臺上字第404 號判決意旨參照）。本院審酌被告之犯罪情狀
    ，目前在內政部入出國及移民署南投收容所收容中等情，並
    參酌入出國及移民法第36條第1 項第3 款及第18條第1 項第
    2 、5 款規定：「外國人有下列情形之一者，入出國及移民
    署得強制驅逐出國：二、入國後，發現有第18條禁止入國情
    形之一。」「外國人有下列情形之一者，入出國及移民署得
    禁止其入國：二、持用不法取得、偽造、變造之護照或簽證
    。五、申請來我國之目的作虛偽之陳述或隱瞞重要事實。」
    認對於被告外國人之驅逐出境，交由行政權處理為妥，尚無
    依刑法第95條規定宣告驅逐出境之必要，爰不併予宣告驅逐
    出境。
據上論斷，應依刑事訴訟法第299 條第1 項前段，刑法第2 條第
1 項前段、第28條、第56條（修正前）、第216 條、第214 條、
第41條第1 項前段（修正前），刑法施行法第1 條之1 第1 項、
第2 項前段，中華民國九十六年罪犯減刑條例第2 條第1 項第3
款、第7 條，罰金罰鍰提高標準條例第2 條（廢止前）、現行法
規所定貨幣單位折算新臺幣條例第2 條，判決如主文。
本案經檢察官莊珂惠到庭執行職務。
中    華    民    國  100     年    8     月    31    日
                  刑事第三庭  審判長法  官  林輝煌
                                    法  官  蕭雅毓
                                    法  官  陳雅琪
以上正本證明與原本無異。
如不服本判決應於收受判決後10日內向本院提出上訴書狀，並應
敘述具體理由；其未敘述上訴理由者，應於上訴期間屆滿後20日
內向本院補提理由書（均須按他造當事人之人數附繕本）。「切
勿逕送上級法院」。
                                    書記官  顏錦清
中    華    民    國  100     年    8     月    31    日
附錄本案論罪法條全文：
刑法第二百十四條
明知為不實之事項，而使公務員登載於職務上所掌之公文書，足
以生損害於公眾或他人者，處三年以下有期徒刑、拘役或五百元
以下罰金。
刑法第二百十六條
行使第二百十條至第二百十五條之文書者，依偽造、變造文書或
登載不實事項或使登載不實事項之規定處斷。